【裁判字號】    90,易,303
【裁判日期】    900420
【裁判案由】    恐嚇
【裁判全文】
臺灣臺北地方法院刑事判決                            九十年度易字第三三號
    公  訴  人  臺灣臺北地方法院檢察署檢察官
    被      告  乙○○
右列被告因恐嚇案件，經檢察官提起公訴（八十九年度偵字第二一一一二號），本院
判決如左：
    主  文
乙○○以加害生命之事，恐嚇他人，致生危害於安全，處拘役貳拾日，如易科罰金，
以參佰元折算壹日。
    事  實
一、乙○○因不滿甲○○懷疑其前夫張翊恆（原名張翔）與之有染，並經常打電話警
    告勿與其前夫交往，於民國八十八年六、七月間，甲○○再度打電話至其臺北市
    ○○路五八一巷二十五號七樓住處，就此事與之理論時，乙○○遂以加害生命之
    事，對甲○○恫稱「你有本事就不要回家，我現在馬上打電話，要人追到你家，
    我告訴你，你不要傻傻的，我回來這裡已經佈置好了，你還在那邊憨死憨死的」
    等恐嚇言詞，致其心生畏怖而生危害於甲○○之安全。
二、案經甲○○訴由臺灣臺北地方法院檢察署檢察官偵查起訴。
    理  由
一、訊據被告乙○○固承認有對甲○○表示如右揭犯罪事實所載之言詞，惟矢口否認
    有何恐嚇犯行，辯稱告訴人甲○○之前即經常去電騷擾伊，當天亦係告訴人故意
    去電騷擾而設計錄音，伊之原意乃是要偕同弟弟及告訴人之前夫張翊恆到告訴人
    住處談事情，且告訴人於八十八年八、九月間，仍繼續以電話騷擾伊云云。惟查
    ：
    （一）右揭犯罪事實，業據告訴人甲○○迭於警訊、偵查及本院審理中指訴甚詳
          ，並有電話錄音帶乙卷及本院勘驗筆錄在卷可稽，被告亦是認該錄音帶內
          容屬實。
    （二）告訴人於該次通話後，即心生畏懼，旋搬離位於臺北市○○路○段四七巷
          五號四樓之住處，至其兄家中居住長達二、三月等情，業據證人即告訴人
          之長兄吳建德於本院審理中證述屬實，另證人張翊恆亦到庭結證稱，八十
          八年六、七月以後，打電話回家均無人接聽，晚上回去時燈都很暗等語，
          益證告訴人於八十八年六、七月以後即未居住於上開住處；而告訴人雖自
          承其於八十八年八、九月間，仍有主動打電話給被告，乃因懷疑張翊恆與
          被告同居，為挽救與張翊恆之婚姻，乃強忍心中恐懼，與被告聯絡，要求
          被告不要再糾纏張翊恆等語，尚合乎社會一般常情，從而不得以此認定告
          訴人並無心生畏怖。
    綜上所述，被告所辯顯係卸責之詞，本件事證明確，被告恐嚇犯行堪以認定。
二、核被告所為，係犯刑法第三百零五條之恐嚇危害安全罪。爰審酌被告並無前科，
    有臺灣高等法院被告全國前案紀錄表及臺灣高等法院檢察署刑案紀錄簡覆表各一
    紙在卷可按，而本件通話乃告訴人主動去電，於八十八年三月至七月間已多次去
    電被告警告勿與張翊恆交往，此為告訴人所自承在卷，並有中華電信股份有限公
    司通話明細清單乙份附卷可稽，併審酌被告犯罪之動機、目的、手段，及犯罪後
    之態度等一切情狀，量處如主文所示之刑，並諭知易科罰金之折算標準。
三、據上論斷，應依刑事訴訟法第二百九十九條第一項前段、刑法第三百零五條、第
    四十一條第一項，罰金罰鍰提高標準條例第一條前段、第二條判決如主文。
本案經檢察官黃美嘉到庭執行職務
中    華    民    國      九十        年      四      月      廿      日
                                      臺灣臺北地方法院刑事第九庭
                                          審判長法  官  李英豪
                                                法  官  黃雅君
                                                法  官  林怡秀
右正本證明與原本無異。
如不服本判決，應於判決送達後十日內，向本院提出上訴狀。
                                                書記官  賴敏慧
中    華    民    國      九十        年     四       月     二十三   日
附錄本案論罪科刑法條全文：
刑法第三百零五條
以加害生命、身體、自由、名譽、財產之事，恐嚇他人致生危害於安全者，處二年以
下有期徒刑、拘役或三百元以下罰金。


司法院資訊處製作；財團法人民間司法改革基金會備份。
